【裁判字號】    89,易,1693
【裁判日期】    890824
【裁判案由】    竊盜
【裁判全文】
臺灣高雄地方法院刑事判決                        八十九年度易字第一六九三號
    公  訴  人  臺灣高雄地方法院檢察署檢察官
    被      告  甲○○
右列被告因竊盜案件，經檢察官提起公訴（八十九年度偵字第六一六七號），本院判
決如左：
    主  文
甲○○攜帶兇器，毀壞門扇竊盜，處有期徒刑陸月。
扣案之鐵鎚壹支、尖刀貳支、鎯頭壹支、鐵鋸壹支、瓦斯點火器壹支均沒收。
    事  實
一、甲○○曾有詐欺、傷害、誣告及竊盜罪前科（不構成累犯），仍不知省悔。於民
    國八十九年三月九日晚上八時五十分許，騎乘無牌照機車，持其所有客觀上具危
    險性屬兇器之鐵鎚一支，毀壞乙○○所有坐落高雄縣旗山鎮○○路三十七之一號
    ，現做倉庫使用無人居住之房屋之門（連同門上之喇叭鎖），入內竊取財物，因
    該屋內無貴重物品，僅竊得鋸子一把，得手後將之置放於機車置物欄內（已於查
    獲後為乙○○領回），嗣乙○○發現甲○○行竊之情而報警逮獲，並扣得甲○○
    所有，供犯罪所有之上開鐵鎚一支，及預備供犯罪所用之尖刀二支、鎯頭一支、
    鐵鋸一支、瓦斯點火器一支。
二、案經高雄縣警察局旗山分局報請台灣高雄地方法院檢察署檢察官偵查起訴。
    理  由
一、訊據被告甲○○對於右揭進入被害人乙○○所有上開房屋內一情固不諱言，惟矢
    口否認有何竊盜犯行，辯稱：伊是與女兒路過該處，因肚子痛看見該屋門打開，
    才入內上廁所，如廁完看見有一年青人匆忙自屋內跑出去，彼時屋主就前來查獲
    伊，伊並無竊盜，屋主的鋸子可能是該年青人放在其機車置物欄內的云云。經查
    被告係持鐵鎚破壞門及門鎖入內行竊，經被害人乙○○發現報警查獲等情，已據
    被害人乙○○於警訊中指陳明確，並有贓物認領保管單一紙附卷可佐。且被害人
    報警查獲被告時，亦於其機車置物欄內查得被害人所有之鋸子一支，苟被告並未
    入內行竊，焉有如此巧合扣得上開贓物之理？再被告於警訊中供稱：扣得之鐵鎚
    一支、尖刀二支、鎯頭一支、鐵鋸一支、瓦斯點火器一支係其所有云云，於本院
    則改稱：僅其中之尖刀一支、鐵鎚一支、瓦斯點火器一支為其所有等情，前後所
    供不一，已令人懷疑其係避就推諉之詞。況其辯稱上開物品係伊攜帶用以自衛的
    云云，參以上開扣案物品常用於作為破壞工具，甚少用於一般自衛防身，其所辯
    顯違常情。另被告所辯有看見一年青人匆忙自屋內跑出去一節，未能提供何證據
    俾本院參酌查證，所辯洵屬卸責之詞，並不足取。事證明確，被告犯行堪予認定
    。
二、按被害人乙○○上址房屋，平時係作倉庫使用，並無人居住，已據被害人於本院
    訊問時供陳明白，被告雖於夜間侵入，亦不構成刑法第三百二十一條第一項第一
    款之加重條件。核被告持客觀上具危險性屬兇器之鐵鎚，破壞上址房屋之門（含
    屬門之一部分之喇叭鎖）進入屋內行竊，係犯刑法第三百二十一條第一項第二、
    三款之加重竊盜罪。公訴人認尚犯同條項第一款之加重條件，容有誤會，起訴法
    條應予變更。爰審酌被告素行不佳，再犯本件竊盜犯行，犯後復執詞辯解，惟念
    其犯罪所得甚少，被害人於本院訊問時亦表明不願追究等一切情狀，量處如主文
    所示之刑，以資懲儆。再扣案之鐵鎚一支，尖刀二支、鎯頭一支、鐵鋸一支、瓦
    斯點火器一支，乃被告所有，已據被告於警訊中供明，其中鐵鎚一支乃供被告本
    件犯罪所用之物，其餘之物依其性質係預備供被告犯罪所用之物，爰依刑法第三
    十八條第一項第二款規定宣告沒收。
據上論斷，應依刑事訴訟法第二百九十九條第一項前段、第三百條、刑法第三百二十
一條第一項第二款、第三款、第三十八條第一項第二款，判決如主文。
本案經檢察官呂建昌到庭執行職務。
中    華    民    國    八十九    年      八      月      二十四      日
                                  臺灣高雄地方法院刑事第六庭
                                      法  官    趙家光
右正本證明與原本無異。
如不服本判決，應於判決送達後十日內，向本院提出上訴狀。
                                      書記官    董明惠
中    華    民    國    八十九    年      八      月      二十四      日
附錄本案論罪科刑條文
刑法第三百二十一條第一項第二、三款：
犯竊盜罪而有左列情形之一者，處六月以上五年以下有期徒刑：
二、毀越門扇、牆垣或其他安全設備而犯之者。
三、攜帶兇器而犯之者。


司法院資訊處製作；財團法人民間司法改革基金會備份。
